臺灣彰化地方法院刑事判決
110年度易字第355號
公  訴  人  臺灣彰化地方檢察署檢察官 
被      告  許志偉


上列被告因加重竊盜案件，經檢察官提起公訴（110度偵字第466
5號），因被告於本院準備程序中為有罪之陳述，經本院裁定以
簡式審判程序審理，本院判決如下：
    主          文
許志偉犯竊盜罪，累犯，處有期徒刑捌月。未扣案犯罪所得木頭
雕像壹尊及電鑽壹支，均沒收，於全部或一部不能沒收或不宜執
行沒收時，追徵其價額。
    犯罪事實及理由
一、本件係經被告許志偉於準備程序進行中就被訴事實為有罪之
    陳述，而經本院合議庭裁定以簡式審判程序審理，則依刑事
    訴訟法第273條之2、同法第159條第2項之規定，不適用傳聞
    法則有關限制證據能力之相關規定；並得依同法第310條之2
    準用同法第454條之規定製作略式判決書，僅需記載犯罪事
    實、證據名稱及應適用之法條，並得以簡略方式為之，合先
    敘明。
二、犯罪事實：許志偉意圖為自己不法之所有，於民國109年11
    月28日下午4時許，駕駛其所有(原號牌為0718-PU號)但懸掛
    車牌號碼0000-00號牌之自用小客車，與許文山、黃進峯（
    涉犯竊盜部分，均另為不起訴處分）駕駛之車號0000-00號
    自用小客車，前往彰化縣○○鄉○○村○○巷00號非固定定著於土
    地上之貨櫃屋，欲向李智勇索還出借之車牌，然李智勇因故
    未在該處，遂由許志偉、許文山及黃進峯其中1人以不明方
    式破壞上開貨櫃屋大門門鎖後（毀損部分未據告訴），進入
    貨櫃屋內竊取李智勇所有之木頭雕像1尊、電鑽1支、砂輪機
    1台、石頭3粒及原木木頭3枝得手。嗣經李宜諴報警處理後
    ，警方調閱監視器畫面，始循線查獲上情。
三、前項犯罪事實，有下列證據可資為佐：
(一)被告許志偉於本院準備程序及審理時之自白。
(二)證人許文山、黃進峯於偵查中之證述。
(三)證人鄭芳池、許嘉艾於警詢之證述。
(四)證人李宜諴於警詢之證述。
(五)證人即被害人李智勇於警詢時之證述。
(六)指認犯罪嫌疑人紀錄表、內政部警政署國道公路警察局舉發
    違反道路交通管理事件通知單、法務部行政執行署彰化分署
    通知、車輛查詢汽車車籍、車輛詳細資料報表。
(七)現場遭竊照片、監視器錄影畫面翻拍照片、涉案車牌(2路口
    監視器影像。
(八)交通部公路總局臺中區監理所彰化監理站110年4月22日中監
    彰站字第1100088400號函。
(九)臺灣彰化地方檢察署110年度偵字第4665號不起訴處分書、1
    10年4月29日員警職務報告書。
四、論罪科刑部分：
(一)按住宅係人類日常住居生活作息之場所，原屬建築物之一種
    ，雖與一般建築物之概念不盡相同，惟須具有固定性之房舍
    ，始克相當。活動貨櫃（俗稱貨櫃屋）自與社會上一般所謂
    住宅之建築物有別；又縱其在貨櫃上設置有門窗之設備，然
    此設備亦與一般設置於住宅或建築物上之門扇、窗戶等，在
    社會通常觀念上足認具有防盜功能性質之安全設備不同，行
    為人毀壞該貨櫃窗戶侵入行竊，僅能成立普通竊盜罪。查被
    告本案竊盜犯行，犯罪地點在改裝之貨櫃屋內，均屬臨時性
    而非密切附著於土地之物，此有上開各該現場照片在卷可佐
    ，故被告進入此等地點行竊，尚與社會上一般所謂住宅或建
    築物有別，縱該等貨櫃上設置有鐵 門、窗戶，亦與一般設
    置於住宅或建築物上之門窗戶，在社會通常觀念上足認具有
    防盜功能性質之安全設備不同，自與刑法第321 條第1 項第
    2 款之適用範疇不同。又貨櫃屋之門鎖雖似有遭破壞之情形
    ，惟被告於本院審理時陳稱其不清楚如何破壞該處門鎖等語
    在卷，且未扣得使用之工具，是依罪證有疑利於被告原則，
    此部分應為有利於被告之認定，自難遽以刑法第321 條第1 
    項第3 款之要件相繩。核被告所為，係犯刑法第320 條第1 
    項之竊盜罪。公訴意旨認被告所為係犯刑法第321 條第 1 
    項第2 、3款之加重竊盜罪，參諸前揭說明，尚有未洽，惟
    本院所認定之犯罪事實與檢察官起訴之社會基本事實應屬同
    一，亦無礙於被告之防禦權，爰依刑事訴訟法第300 條規定
    ，變更檢察官起訴所引用之法條予以審理。
(二)查被告前因施用毒品等案件，經法院判處有期徒刑確定，於
    民國108年3月3日徒刑執行完畢等情，此有臺灣高等法院被
    告前案紀錄表 1 份在卷可稽。其於受有期徒刑執行完畢後
    ，5 年內故意再犯本件有期徒刑以上之罪，依刑法第 47條
    第1項規定屬累犯。依司法院釋字第775號解釋意旨，為避免
    發生罪刑不相當之情形，法院就該個案得裁量是否加重最低
    本刑。查被告所犯上開施用毒品案件與本件竊盜案件，侵害
    之法益雖互殊，亦非同一罪質；惟被告前已有多次贓物罪遭
    科刑之紀錄，再犯本案，顯有刑罰反應力薄弱之情形，另就
    上開之罪最低本刑加重部分，亦核無罪刑不相當之情形，則
    應依刑法第47條第1項規定，加重其刑。
(三)爰以行為人之責任為基礎，審酌被告正值壯年，不思以正當
    方式賺取財物，竟因一時貪念而起盜心，實不可取；兼衡其
    犯後已坦承犯行，及被告犯罪之動機、目的、手段、被害人
    所受損害，被告素行、國小畢業之教育程度、家庭經濟狀況
    等一切情狀，量處如主文所示之刑，以示懲儆。
五、沒收部分：
(一)按犯罪所得，屬於犯罪行為人者，沒收之。但有特別規定者
    ，依其規定；前2項之沒收，於全部或一部不能沒收或不宜
    執行沒收時，追徵其價額，刑法第38條之1第1項、第3項分
    別定有明文。
(二)被告就本件所示竊盜犯行，被告自承：竊取後我只有拿木頭
    雕像1尊及電鑽1支，其餘砂輪機1台、石頭3粒、原木木頭3
    枝我都沒有拿等語（見本院卷第113頁），又本案尚乏積極
    證據足認被告最後確實有拿取砂輪機1台、石頭3粒、原木木
    頭3枝，依罪疑唯有利於被告之原則，應認木頭雕像1尊及電
    鑽1支為被告本案犯罪所得，應依刑法第38條之1第1項前段
    及第3項規定宣告沒收，並於全部或一部不能或不宜執行沒
    收時，追徵其價額。
六、據上論斷，應依刑事訴訟法第273條之1第1項、第299條第1
    項前段、第300條、第310條之2、第454條第1項，判決如主
    文。
本案經檢察官陳立興提起公訴，檢察官林子翔到庭執行職務。 
中　　華　　民　　國　　110 　年　　8 　　月　　31　　日
                  刑事第八庭    法      官  林于捷
以上正本證明與原本無異。
如不服本判決應於收受判決後20日內向本院提出上訴書狀，並應
敘述具體理由。其未敘述上訴理由者，應於上訴期間屆滿後20日
內向本院補提理由書( 均須按他造當事人之人數附繕本) 「切勿
逕送上級法院」。
告訴人或被害人對於判決如有不服具備理由請求檢察官上訴者，
其上訴期間之計算係以檢察官收受判決正本之日期為準。
中　　華　　民　　國　　110 　年　　8 　　月　　31　　日
                                書  記  官  黃鏽金
所犯法條：
中華民國刑法第320條
意圖為自己或第三人不法之所有，而竊取他人之動產者，為竊盜
罪，處5年以下有期徒刑、拘役或50萬元以下罰金。
意圖為自己或第三人不法之利益，而竊佔他人之不動產者，依前
項之規定處斷。
前二項之未遂犯罰之。